Minutes et répertoires du notaire Jacques GUESDON, 21 novembre 1704 - 27 août 1731 (étude XXIII)
Archives nationales
- Minutes de Jacques GUESDON, 21 novembre 1704 - 27 août 1731; MC/ET/XXIII/391 - MC/ET/XXIII/477
  - Minutes. 1714, avril - mai, avril - mai 1714; MC/ET/XXIII/418
    - Dangerville (Denis) fils libraire et relieur rue des Carmes § Inventaire après décès du père de .., 19 mai 1714; MC/ET/XXIII/418
    - Constitution de rente au profit de Albert Cau, peintre, demeurant rue Saint-Dominique., 26 mai 1714; MC/ET/XXIII/418
      constitution de rente; Saint-Dominique (rue); Cau, Albert; peintre
    - joaillier (apprentissage) § Contrat pour 3 ans, entre Jacques Philippes, boulanger, et Louis Aubin de la Forest, marchand joaillier, au profit de Jean Baptiste Philippes, âgé de 17 ans, fils de Jacques. Logé, nourri, chopine de vin par jour. Moyennant 400 livres., 30 mai 1714; MC/ET/XXIII/418
  - Minutes. 1714, juin - juillet, juin - juillet 1714; MC/ET/XXIII/419
    - Dangerville (Denis) libraire et relieur rue des Carmes § délivrance de legs, 1er juin 1714; MC/ET/XXIII/419
      Dangerville, Denis
    - Dangerville (Louis) libraire et relieur rue Charretière § remboursement de la veuve de ..; 3 actes à la même date, 1er juin 1714; MC/ET/XXIII/419
      Dangerville, Louis
    - Coquerel (Jean) marchand maître horloger au bout du Pont de Change § Inventaire après décès de .., 2 juin 1714; MC/ET/XXIII/419
      inventaire; Coquerel, Jean
    - Fourchiron (Nicolas) marchand tapissier rue et porte Saint-Denis § Consentement, 5 juin 1714; MC/ET/XXIII/419
      Fourchiron, Nicolas
    - Pavillon (Claude), peintre, Cloître Saint-Nicolas du Louvre § quittance portant transport, 15 juin 1714; MC/ET/XXIII/419
      quittance; Pavillon, Claude
    - Remboursement concernant Etienne Baudet, graveur du cabinet du roi, demeurant rue Saint-Thomas-du-Louvre., 18 juin 1714; MC/ET/XXIII/419
      indemnité; Saint-Thomas-du-Louvre (rue); Baudet, Etienne; graveur
  - Minutes. 1714, août - septembre, août - septembre 1714; MC/ET/XXIII/420
    - Testament de la veuve de Thomas Jamard (ou Gamard), architecte entrepreneur des bâtiments du roi, demeurant rue de Bourbon., 4 août 1714; MC/ET/XXIII/420
      testament; Bourbon (rue de); Gamard, Thomas; Jamard, Thomas; architecte; chef d'entreprise
    - Jamet (Nicolas) maître maçon rue Louis-le-Grand § devis et marché (réparations), 22 août 1714; MC/ET/XXIII/420
      devis; marché; Jamet, Nicolas
    - Contibeuf des Jardins (Laurent) maître maçon, architecte juré expert rue de la Savaterie § Inventaire après décès de .., 29 août 1714; MC/ET/XXIII/420
      inventaire; Contibeuf des Jardins, Laurent
    - Siffait (Nicolas) horloger rue de la Pelleterie § Inventaire après décès de la femme de .., 30 août 1714; MC/ET/XXIII/420
      inventaire; Siffait, Nicolas
    - Guillemot (Jean), orfèvre, rue Saint-Honoré § Mariage de .., 11 septembre 1714; MC/ET/XXIII/420
      contrat de mariage; Guillemot, Jean
    - Bonnet (Jean François) maçon rue Mazarine § accord, 20 septembre 1714; MC/ET/XXIII/420
      accord; Bonnet, Jean François
  - Minutes. 1714, octobre - décembre, octobre - décembre 1714; MC/ET/XXIII/421
    - GRANDHOMME (Pierre) Maître maçon Rue d'Argenteuil § Reconnaissance de devis et marché., 13 octobre 1714; MC/ET/XXIII/421
      reconnaissance; devis; marché; Grandhomme, Pierre
    - DELA PORTE (Claude) Maître batteur d'or Rue Chartrière § Décharge .., 14 octobre 1714; MC/ET/XXIII/421
      Dela Porte, Claude
    - CHASOT (Francois) Marchand joaillier; Rue de Montmorency § Vente -, 30 octobre 1714; MC/ET/XXIII/421
      acte de vente; Chasot, François
    - FOULLOY (Nicolas) Maître tapissier Rue Neuve N. Dame. § Transport., 23 novembre 1714; MC/ET/XXIII/421
      Foulloy, Nicolas
    - Vente de François Mathurin CHARPENTIER. Maître de danse. Rue de Brague., 27 novembre 1714; MC/ET/XXIII/421
      acte de vente; Charpentier, François-Mathurin; danseur; enseignant
    - Saint-Obin (François de), maître menuisier, rue Jean Pain Mollet § Certificat .., 10 décembre 1714; MC/ET/XXIII/421
      certificat; Saint-Obin, François de
    - BERTHELOT (Pierre Joseph) Serrurier Rue Saint-Nicolas. § Mariage de .., 22 décembre 1714; MC/ET/XXIII/421
      contrat de mariage; Berthelot, Pierre Joseph
    - OUEN (Antoine) Enlumineur en taille douce Rue Bourg de loie ? (paroisse Saint-Séverin) § Inventaire après décès de .., 29 décembre 1714; MC/ET/XXIII/421
      inventaire; Ouen, Antoine
  - Minutes. 1715, janvier - juin, janvier - juin 1715; MC/ET/XXIII/422
    - BOUDIN (Claude) Maître brodeur; Petits Carreaux § Certificat-, 13 janvier 1715; MC/ET/XXIII/422
      Boudin, Claude
    - GODRELOT (Antoine) Maître brodeur Petits Carreaux § Certificat .., 13 janvier 1715; MC/ET/XXIII/422
      Godrelot, Antoine
    - MAYEUX (Jean) Maître brodeur § Certificat .., 13 janvier 1715; MC/ET/XXIII/422
    - MAYEUX (François Jean) Maître brodeur § Certificat .., 13 janvier 1715; MC/ET/XXIII/422
      Mayeux, François Jean
    - MAYEUX (Claude) Maître brodeur § Certificat .., 13 janvier 1715; MC/ET/XXIII/422
      Mayeux, Claude
    - MAYEUX (Claude) Maître brodeur Aux petits carreaux § Partage .., 14 janvier 1715; MC/ET/XXIII/422
      partage; Mayeux, Claude
    - MAYEUX (Jean) Maître brodeur § Partage, 14 janvier 1715; MC/ET/XXIII/422
      partage; Mayeux, Jean
    - MAYEUX (François Jean) Maître brodeur aux petits carreaux § Partage .., 14 janvier 1715; MC/ET/XXIII/422
      partage; Mayeux, François Jean
    - Reconnaissance et indemnité pour des tapisseries de Bruxelles, dont l'histoire de Gédéon., 22 janvier 1715; MC/ET/XXIII/422
      tapisseries
      reconnaissance; indemnité
    - HUE (Pierre), Peintre, Rue du Four § Mariage de .., 24 janvier 1715; MC/ET/XXIII/422
      contrat de mariage; Hue, Pierre
    - BAILLY (François) Maître fondeur Rue de la Calandre § Bail., 21 février 1715; MC/ET/XXIII/422
      bail; Bailly, François
    - NOLOT (Charles) Maître Serrurier § Mariage du fils de .., 5 mars 1715; MC/ET/XXIII/422
      contrat de mariage; Nolot, Charles
    - LE ROY (Etienne) Architecte entrepreneur Rue du Bout du Monde § Quittance .., 27 mars 1715; MC/ET/XXIII/422
      quittance; Le Roy, Etienne
    - Decoin (Julien), maître peintre, rue Philippeaux § Remboursement .., 13 avril 1715; MC/ET/XXIII/422
      indemnité; Decoin, Julien
    - Pinson (Jean-Baptiste), orfèvre, rue Philippeaut § Remboursement .., 13 avril 1715; MC/ET/XXIII/422
      indemnité; Pinson, Jean-Baptiste
    - BROSSARD (Noël) Fondeur du Roi Hôtel royal des Gobelins § Mariage de la fille de .., 5 mai 1715; MC/ET/XXIII/422
      contrat de mariage; Brossard, Noël
    - Menuisier (apprentissage de) § Mise en .. de Baron (Nicolas), âgé de 18 ans, pour 3 ans chez Bonnefoy (Louis), qui le nourri loge et couche, moyennant de 50 livres., 5 mai 1715; MC/ET/XXIII/422
      contrat d'apprentissage; Baron, Nicolas
    - BONNEFOY (Louis) menuisier Rue du faubourg Saint-Antoine § Mise en apprentissage chez .., 5 mai 1715; MC/ET/XXIII/422
      contrat d'apprentissage; Bonnefoy, Louis
    - NOLOT (Nicolas) Maître fondeur faubourg Saint Antoine § Mariage de .., 5 mai 1715; MC/ET/XXIII/422
      contrat de mariage; Nolot, Nicolas
    - POITEVIN (Nicolas) Maître Serrurier Rue Neuve de Richelieu § Mise en apprentissage chez .., 12 mai 1715; MC/ET/XXIII/422
      contrat d'apprentissage; Poitevin, Nicolas
    - SERRURIER (apprentissage de) § mise en .. de BIGOT (J. Baptiste) âgé de 16 ans pour 5 ans chez POITEVIN (Nicolas) qui le nourri, loge, blanchi moyennant 150 livres., 12 mai 1715; MC/ET/XXIII/422
      contrat d'apprentissage
    - Piré (Nicolas), orfèvre, rue de Grenelle § Mariage .., 15 mai 1715; MC/ET/XXIII/422
      contrat de mariage; Piré, Nicolas
    - Convention concernant Antoine Aveline, graveur, demeurant rue Galande., 17 mai 1715; MC/ET/XXIII/422
      convention; Galande (rue); Aveline, Antoine; graveur
    - LECOINTRE (François) Maître menuisier Rue Haute feuille § Réduction de legs .., 20 mai 1715; MC/ET/XXIII/422
      Lecointre, François
    - PANTALEON (Antoine) Cizeleur Cloître Saint Jean de Latran § Mariage de .., 25 mai 1715; MC/ET/XXIII/422
      contrat de mariage; Pantaleon, Antoine
    - Lamiche (Jean), orfèvre, rue de la Savonnerie § Mariage de .., 26 mai 1715; MC/ET/XXIII/422
      contrat de mariage; Lamiche, Jean
    - GALLAY (Pierre) graveur Rue Saint Jacques § Dépôt de testament .., 4 juin 1715; MC/ET/XXIII/422
      testament; Gallay, Pierre
    - TRIDON (François) Maçon Grde rue du faubourg Saint-Jacques de Haut pas § Mariage de .., 11 juin 1715; MC/ET/XXIII/422
      contrat de mariage; Tridon, François
  - Minutes. 1715, juillet - décembre, juillet - décembre 1715; MC/ET/XXIII/423
    - Lemoine (Denis), maître peintre, rue Montmartre § rachat (fils de François Lemoine, charron), 29 juillet 1715; MC/ET/XXIII/423
      Lemoine, Denis; Lemoine Charron, François de
    - Maurice (Philippe) tapissier rue de l'Université § procuration, 8 août 1715; MC/ET/XXIII/423
      procuration; Maurice, Philippe
    - Collin (Claude) maître menuisier rue de l'Université § titre nouvel, 21 août 1715; MC/ET/XXIII/423
      titre nouvel; Collin, Claude
    - Contrat pour 6 ans entre Hilarion Garnier et Daniel Davilliers, maître graveur, au profit de Claude Delorme, âgé de 16 ans, beau-fils d'Hilarion,, moyennant 300 livres., 1er septembre 1715; MC/ET/XXIII/423
      contrat d'apprentissage; Davilliers, Daniel; Delorme, Claude; Garnier, Hilarion; graveur
    - Rousselet (Claude Etienne) graveur, sindic à Paris § ratification par ..; apprentissage, 1er septembre 1715; MC/ET/XXIII/423
      contrat d'apprentissage; Rousselet, Claude Etienne
    - Bourgeois (Jean Germain) graveur, juré à Paris § apprentissage, 1er septembre 1715; MC/ET/XXIII/423
      contrat d'apprentissage; Bourgeois, Jean Germain
    - Davilliers (Daniel) maître graveur, doyen de la communauté Cour du Palais § apprentissage, 1er septembre 1715; MC/ET/XXIII/423
      contrat d'apprentissage; Davilliers, Daniel
    - Auger (Louis) graveur juré à Paris § ratification par ..; apprentisse, 1er septembre 1715; MC/ET/XXIII/423
      Auger, Louis
    - Consentement concernant Antoine Armand, architecte des bâtiments, demeurant rue du Sépulcre, et Nicolas Vleughel, peintre de l'académie, demeurant rue des Fossés-Saint-Victor., 22 octobre 1715; MC/ET/XXIII/423
      ratification; Fossés-Saint-Victor (rue des); Saint-Sépulcre (rue du); Armand, Antoine; Vleughels, Nicolas (1668-1737); architecte; peintre
    - Foulloy (Nicolas de) maître marchand tapissier rue Neuve Notre Dame § Compte, 3 novembre 1715; MC/ET/XXIII/423
      Foulloy, Nicolas de
    - Cuvillier (Pierre) marchand faïencier au Marché Neuf § Certificat aux dire de .., 5 décembre 1715; MC/ET/XXIII/423
      Cuvillier, Pierre
    - Pinard (Germain) maître maçon rue Saint Denis § Compte et obligation, 15 décembre 1715; MC/ET/XXIII/423
      obligation; Pinard, Germain
  - Minutes. 1716, janvier - avril, janvier - avril 1716; MC/ET/XXIII/424
    - Quittance entre Etienne et Jean Martinet, architectes à Boulogne., 2 janvier 1716; MC/ET/XXIII/424
      quittance; Boulogne-Billancourt (Hauts-de-Seine); Martinet, Etienne; Martinet, Jean; architecte
    - Inventaire après décès de Denis Bouron, seigneur de la Grange-Batelière, demeurant grande rue du Faubourg-Saint-Jacques, avec mention de tapisseries., 17 février 1716; MC/ET/XXIII/424
      inventaire après décès; Faubourg-Saint-Jacques (rue du); Bouron, Denis
    - Protestation de Walter Tyrell, Irlandais, à présent sous l'habit de religieux capucin, sous le nom du frère Christophe. Venu en France tout jeune pour étudier, il rencontra le père Marc, Irlandais, qui le détermina d'aller à Bar-sur-Aube, où il pourrait faire ses études, et où il y avait ses parents, en particulier le custode Père Robert Tyrell. Profitant de sa jeunesse, il lui a fait de grandes promesses et le força de prendre l'habit de religieux. Il n'a aucune vocation de cet état, il a donc fait sa déclaration au Père Maître des novices, qu'il était aller là ' par une simplicité de jeunesse'. Il fut séquestré et menacé de prison. Cédant à leurs instances, il prit l'habit, mais il proteste qu'il n'avait jamais l'intention de devenir religieux., 2 mars 1716; MC/ET/XXIII/424
      protêt; Royaume-Uni; Irlande; Bar-sur-Aube (Aube); Tyrell, Walter; Christophe (frère); Marc (père); Tyrell, Robert (Père)
    - Inventaire après décès de Madeleine BAUDELET, dressé à la requête d'Etienne DEFOY, maître de danse, rue de la Bûcherie, de Marguerite BAUDELET, sa femme, sœur de la défunte. Etienne Defoy., 5 mars 1716; MC/ET/XXIII/424
      inventaire après décès; Bûcherie (rue de la); Defoy, Etienne; Baudelet, Marguerite; Baudelet, Madeleine; danseur; enseignant
    - Vauguion (Louis) horloger fg. Saint Antoine § Inventaire après décès de Madeleine Baudelet, fille majeure, 5 mars 1716; MC/ET/XXIII/424
      inventaire; Vauguion, Louis
    - Taveux (Pierre) marchand joaillier quai de l'Horloge § Contrat d'union, 15 mars 1716; MC/ET/XXIII/424
      Taveux, Pierre
    - Quevanne (Julien) marchand orfèvre joaillier, l'un des gardes rue de la Monnaie § Contrat d'union, 15 mars 1716; MC/ET/XXIII/424
      Quevanne, Julien
    - Deshayes (Christophe), marchand orfèvre joaillier, rue Saint-Louis § Contrat d'union, 15 mars 1716; MC/ET/XXIII/424
      convention; Deshayes, Christophe
    - Desfebures (Louis), marchand orfèvre, cloître des Barnabites § Contrat d'union, 15 mars 1716; MC/ET/XXIII/424
      convention; Desfebures, Louis
    - Jarrin (Pierre), marchand orfèvre joaillier, sur le pont Saint-Michel § Contrat d'union, 15 mars 1716; MC/ET/XXIII/424
      convention; Jarrin, Pierre
    - Lenattier (Jean Martin), marchand orfèvre joaillier, rue Saint-Louis § Contrat d'union, 15 mars 1716; MC/ET/XXIII/424
      convention; Lenattier, Jean Martin
    - Belliard (Louis), marchand orfèvre joaillier, rue de Harlay § Contrat d'union, 15 mars 1716; MC/ET/XXIII/424
      convention; Belliard, Louis
    - Bourgeois (Antoine), marchand orfèvre joaillier, au Pont-au-Change § Contrat d'union, 15 mars 1716; MC/ET/XXIII/424
      convention; Bourgeois, Antoine
    - BERNARD de MONTGERMONT (Cécile de) § Inventaire de Louis LE GAY dressé à sa requête; Renonciation le 1er août -427;; 13 -, 30 avril 1716; MC/ET/XXIII/424
      inventaire; Bernard de Montgermont, Cécile de
  - Minutes. 1716, mai - juin, mai - juin 1716; MC/ET/XXIII/425
    - Inventaire après décès de Charles Witache, docteur en Sorbonne, demeurant à la Sorbonne, dont sa bibliothèque., 9 mai 1716; MC/ET/XXIII/425
      Fichier Bibliothèques XVIe-XVIIIe siècles, par Claire Béchu, Marie-Antoinette Fleury, Madeleine Jurgens, Xenia Pamfilova, 1953-1996 (fichier papier entièrement dématérialisé; voir contexte dans le Plan d’orientation général - Notaires de Paris, guides thématiques du Minutier).
      Date de création de la notice: 2012
      inventaire après décès; Witache, Charles; docteur d'université
    - Vente, obligation et reconnaissance concernant la veuve de Noël Coypel, directeur de l'académie de peinture et sculpture, et François Dumont, sculpteur ordinaire du roi, demeurant rue du Bac., 12 mai 1716; MC/ET/XXIII/425
      acte de vente; obligation; reconnaissance; Bac (rue du); Coypel, Noël (1628-1707); Dumont, François; directeur d'établissement d'enseignement; sculpteur
    - Petit (Etienne) marchand tapissier sous les Piliers des Halles § bail, 14 mai 1716; MC/ET/XXIII/425
      bail; Petit, Etienne
    - Chollet (Louis) marchand éventailliste rue Saint Denis § partage, 27 mai 1716; MC/ET/XXIII/425
      partage; Chollet, Louis
    - Boucherat (Edmé), marchand orfèvre, sur le Pont-au-Change § Transport rapporté, 28 mai 1716; MC/ET/XXIII/425
      cession; Boucherat, Edmé
    - Mercier (Pierre) marchand de tapisserie. rue de la Huchette § dépôt du billet;; 10 actes à la même date, 5 juin 1716; MC/ET/XXIII/425
      Mercier, Pierre
    - Delavigne (François) maître serrurier à Paris § bail par la veuve de .., 6 juin 1716; MC/ET/XXIII/425
      bail; Delavigne, François
    - Lenattier (Jean Martin), marchand orfèvre, joaillier à Paris § Dépôt, 7 juin 1716; MC/ET/XXIII/425
      dépôt de pièces; Lenattier, Jean Martin
    - Dépôt par Louis Royer, maître peintre, demeurant rue Sainte-Marguerite (6 actes à la même date)., 8 juin 1716; MC/ET/XXIII/425
      dépôt de pièces; Sainte-Marguerite (rue); Royer, Louis; peintre
    - Boutet (Gaspard) marchand joaillier rue du Petit Pont § Dépôt, 9 juin 1716; MC/ET/XXIII/425
    - Dupré (Guillaume) maître menuisier rue Galande § dépôt, 23 juin 1716; MC/ET/XXIII/425
      Dupré, Guillaume
  - Minutes. 1716, juillet - septembre, juillet - septembre 1716; MC/ET/XXIII/426
    - Benoist (Alexandre) maître peintre doreur des bâtiments du roi rue Au maire § quittance et transport - même date., 3 juillet 1716; MC/ET/XXIII/426
      quittance; Benoist, Alexandre
    - Petit (Antoine) maître tapissier à Paris § transport de rente, 6 juillet 1716; MC/ET/XXIII/426
      transport de droits; Petit, Antoine
    - Cudville (Jacques Nicolas) maître maçon rue de la Jussienne § Marché (réparations), 12 juillet 1716; MC/ET/XXIII/426
      marché; Cudville, Jacques Nicolas
    - Godefroid (Antoine), maître orfèvre, à Paris § Dépôt de procuration de la veuve de .., 13 juillet 1716; MC/ET/XXIII/426
      procuration; Godefroid, Antoine
    - Coulibeuf dit des Jardins (Laurent) juré expert entrepreneur de bâtiments rue de la Savaterie § Certificat et Obligation - 17 juillet 1716, 16 juillet 1716; MC/ET/XXIII/426
      obligation; Coulibeuf dit des Jardins, Laurent
    - Vente de son fonds d'images par Pierre Mariette, marchand de taille douce, demeurant rue Saint-Jacques, à ses enfants et gendre, dont Jean-Baptiste Corneille, peintre ordinaire du roi et professeur en son académie, demeurant à Paris. Le fonds comprend des estampes et feuilles de cuivre, dessins et tableaux, sans détails de celui-ci.., 2 août 1716; MC/ET/XXIII/426
      vente d'un fonds de marchand de taille douce
      acte de vente; Saint-Jacques (rue); Corneille, Jean-Baptiste (1649-1695); Mariette, Pierre; commerçant; peintre
    - Delorme (Claude) maître graveur rue de la Pelleterie § transport, 4 août 1716; MC/ET/XXIII/426
      Delorme, Claude
    - Masson (Jean-Baptiste) maître horloger place Dauphine § transport, 4 août 1716; MC/ET/XXIII/426
      Masson, Jean-Baptiste
    - Obligation. François-Mathurin Charpentier. Maître de danse. Rue de Bretagne., 8 août 1716; MC/ET/XXIII/426
      obligation; Bretagne (rue de); Charpentier, François-Mathurin; danseur; enseignant
    - Inventaire après décès de Pierre Mariette, marchand de taille douce, demeurant rue Saint-Jacques., 14 août 1716; MC/ET/XXIII/426
      inventaire après décès; Saint-Jacques (rue); Mariette, Pierre; commerçant
    - Lemercier (Jacques) maçon rue du Sépulcre § procuration, 16 août 1716; MC/ET/XXIII/426
      procuration; Lemercier, Jacques
    - Consentement et convention des héritiers de Pierre Mariette, marchand imager, demeurant rue Saint-Jacques, dont Jean-Baptiste Corneille, peintre ordinaire du roi., 19 août 1716; MC/ET/XXIII/426
      ratification; convention; Saint-Jacques (rue); Corneille, Jean-Baptiste (1649-1695); Mariette, Pierre; dessinateur; peintre
    - Rigondie (Jacques) marchand de tapisserie rue de la Huchette § désistement, 29 août 1716; MC/ET/XXIII/426
      Rigondie, Jacques
    - Leprince (Martin) maître marbrier à Paris § Consentement de la veuve de .., 11 septembre 1716; MC/ET/XXIII/426
      Leprince, Martin
    - Coconier (Adam) menuisier rue Neuve Saint Nicolas § bail, 11 septembre 1716; MC/ET/XXIII/426
      bail; Coconier, Adam
    - Quittance. Etienne Defoy. Maître de danse. Rue de la Bûcherie., 24 septembre 1716; MC/ET/XXIII/426
      quittance; Bûcherie (rue de la); Defoy, Etienne; danseur; enseignant
    - LAUBESPINE (Charles de) marquis de Châteauneuf § Inventaire à la req. de Louis Fr. de C. son fils; Renonciation le 15-10-1716 (427), 24 septembre 1716; MC/ET/XXIII/426
      inventaire; Laubespine, Charles de
  - Minutes. 1716, octobre - décembre, octobre - décembre 1716; MC/ET/XXIII/427
    - Hue (Pierre), maître peintre, rue du Four § Consentement, 19 mars 1716; MC/ET/XXIII/427
      Hue, Pierre
    - Partage de la succession de Pierre Mariette, marchand en taille douce à Paris, dont Jean-Baptiste Corneille, peintre ordinaire du roi., 8 octobre 1716; MC/ET/XXIII/427
      partage; Corneille, Jean-Baptiste (1649-1695); Mariette, Pierre; commerçant; peintre
    - Cottin (Claude) maître menuisier rue de l'Université § Compte, 13 octobre 1716; MC/ET/XXIII/427
      Cottin, Claude
    - Acceptation de la succession de Madeleine BAUDELET par Etienne DEFOY, maître de danse, Marguerite BAUDELET, sa femme sœur de la défunte, et les autres héritiers de la défunte., 2 novembre 1716; MC/ET/XXIII/427
      partage; Defoy, Etienne; Baudelet, Marguerite; Baudelet, Madeleine; danseur; enseignant
    - Vauguion (Louis) horloger fg. Saint Antoine § acceptation de succession, 2 novembre 1716; MC/ET/XXIII/427
      Vauguion, Louis
    - Bono (Charles) maître maçon rue de Baudaucourt § compromis, 11 novembre 1716; MC/ET/XXIII/427
      Bono, Charles
    - Piedcourt (François Laurent), maître menuisier, rue de la Cossonnerie § Compromis, 11 novembre 1716; MC/ET/XXIII/427
      accord; Piedcourt, François Laurent
    - Auzoux (Mathieu) maître peintre sculpteur doreur rue des Boucheries § Compte et quittance, 20 novembre 1716; MC/ET/XXIII/427
      quittance; Auzoux, Mathieu
    - Lenoir Philippe, menuisier à Ecouen § transaction, 27 décembre 1716; MC/ET/XXIII/427
      accord; Lenoir, Philippe
  - Minutes. 1717, janvier - avril, janvier - avril 1717; MC/ET/XXIII/428
    - Martin (Henri), marchand orfèvre, quai d'Alençon § Bail .., 9 janvier 1717; MC/ET/XXIII/428
    - Drais (Jean), orfèvre, rue de la Savaterie § Mariage de .., 19 janvier 1717; MC/ET/XXIII/428
      contrat de mariage; Drais, Jean
    - DAMBREVILLE (André) tapissier Rue du Temple § Inventaire après décès de la ville soeur de .., 15 février 1717; MC/ET/XXIII/428
      inventaire; Dambreville, André
    - PERRON (Pierre), Peintre, Rue Mouffetard § Vente .., 21 février 1717; MC/ET/XXIII/428
      acte de vente; Perron, Pierre
    - Mainlevée et transport concernant Philippe Jouet, architecte entrepreneur des bâtiment sdu roi, demeurant rue des Arcis (deux actes à la même date)., 1er mars 1717; MC/ET/XXIII/428
      mainlevée; cession; Arcis (rue des); Jouet, Philippe; architecte; chef d'entreprise
    - Inventaire après décès de Etienne Richer comprenant une liste de tableaux décrits mais non identifiés., 20 avril 1717; MC/ET/XXIII/428
      inventaire après décès; Richer, Etienne
    - LE CLERC (Theophile) Maître batteur d'or Rue des sept voies § Bail .., 20 avril 1717; MC/ET/XXIII/428
      bail; Le Clerc, Théophile
    - VILLEMSENS (Michel) Maître batteur d'or; Rue de la Tannerie § Bail -, 25 avril 1717; MC/ET/XXIII/428
      bail; Villemsens, Michel
  - Minutes. 1717, mai - juillet, mai - juillet 1717; MC/ET/XXIII/429
    - GOSSE (Fiacre) Maître menuisier § Donation .., 5 mai 1717; MC/ET/XXIII/429
      donation; Gosse, Fiacre
    - DEVAUX (René) Maître graveur Rue Saint Louis § Inventaire après décès de CARRÉ (René), 15 mai 1717; MC/ET/XXIII/429
      inventaire; Devaux, René
    - TERLET-DUBOIS (Christophe) Maître et marchand tapissier Rue de la Pacheminerie § Bail par .., 19 mai 1717; MC/ET/XXIII/429
      bail; Terlet-Dubois, Christophe
    - Devis et marché de maçonnerie passé par Denis Gobin, entrepreneur des bâtiments du roi, demeurant rue de la Parcheminerie, pour la construction d'une maison sise rue de Vendôme derrière le Temple., 17 juin 1717; MC/ET/XXIII/429
      devis; marché; Parcheminerie (rue de la); Vendôme (rue de); Gobin, Denis; chef d'entreprise